臺灣臺南地方法院刑事判決　　　　　　　　　　　　　九十三年度易字第一一八號
　　公　訴　人　臺灣臺南地方法院檢察署檢察官
　　被　　　告　甲○○
右列被告因家暴傷害等案件，經檢察官聲請以簡易判決處刑（聲請簡易判決處刑案號
：九十二年度調偵字第四七四號、九十二年度調偵字第四七六號），本院認不宜以簡
易判決處刑，改依通常程序審理，判決如左：
    主  文
本件公訴不受理。
    理  由
一、聲請簡易判決處刑意旨略以：被告甲○○與乙○○（已另行審結）係男女朋友，
    屬家庭暴力防治法第三條第二款之家庭成員關係，並在臺南縣善化鎮○○路八十
    九之一號三樓租屋同居，二人因雙方家庭因素，時起衝突，而感情不睦。嗣於民
    國九十二年一月二十六日上午六時許，在上開住處，被告乙○○與甲○○復因故
    起爭執，詎被告乙○○竟基於傷害人身體之犯意，將被告甲○○推倒在地後，徒
    手毆打被告甲○○，造成被告甲○○受有右上臂十一公分Ｘ六公分挫傷紅腫、右
    前臂二公分Ｘ二公分瘀血、左肋彎曲側二公分Ｘ一公分挫傷、左肋背側一公分Ｘ
    一公分瘀血、左膝二公分×二公分擦傷、右手背二公分×一公分、零點五公分×
    零點五公分、一公分Ｘ一公分一點五公分Ｘ一點五公分瘀血等傷害（被告乙○○
    此傷害犯行，經本院另行判決）。被告甲○○亦不甘示弱，竟基於毀損之犯意，
    扯斷被告乙○○衣服上之鈕釦一顆，並將被告乙○○所有之筆記型電腦（含滑鼠
    ）、煙灰缸摔落在地，造成煙灰缸破碎及滑鼠損壞，足以生損害於被告乙○○。
    因認被告甲○○涉犯刑法第三百五十四條之毀損罪嫌。
二、按告訴乃論之罪，告訴人於第一審辯論終結前，得撤回其告訴；又告訴乃論之罪
    經撤回者，應諭知不受理之判決，並得不經言詞辯論為之，刑事訴訟法第二百三
    十八條第一項、第三百零三條第三款及第三百零七條分別定有明文。
三、查本件告訴人即被告乙○○告訴被告甲○○毀損之案件，經本院核係觸犯刑法第
    三百五十四條之毀損罪，依同法第三百五十七條之規定，係告訴乃論之罪。茲經
    告訴人乙○○在本院第一審言辯論終結前，即九十三年三月五日本院審理時，當
    庭撤回對被告甲○○之告訴在案，此觀本院九十三年三月五日之審判筆錄即明，
    揆之首開說明，自應諭知不受理之判決，並不經言詞辯論為之。
據上論斷，依刑事訴訟法第三百零三條第三款、第三百零七條，判決如主文。
中      華      民      國      九十三      年      三    月    十九    日
                                            臺灣臺南地方法院刑事第七庭
                                                審判長法官  鄧希賢
                                                      法官  楊佳祥
                                                      法官  陳金虎
右正本證明與原本無異。
如不服本判決，應於判決送達後十日內，向本院提出上訴狀。
                書  記  官  楊建新
中      華      民      國      九十三      年      三    月    十九    日
